Inventaris van het archief van het geslacht Asser, (1610) 1797-1940
Nationaal Archief, Den Haag
- PAPIEREN VAN TOBIAS MICHAEL CAREL ASSER (1838-1913), VII
  - ALGEMEEN, A
    - Briefwisseling., 1856-1913.; 50-60; 11 omslagen
      - L. Jacobs, 8 december 1876, D. Jardine, 25 februari 1876; P.de Keller van Hoorn, 27 december 1870; Kiesvereniging Amsterdam, z. j.; D.A. Koenen, 23 april 1862; H.J. Koenen, 26 december 1862; F. E.T. Krause, 19 april 1893; Kriege, 6 december 1907; A. Kuyper, 30 mei 1904 en z.j.; Laigny, 9 maart 1902; J.W. van Lansberge, 27 februari 1866; C. Leemans, 27 april 1897; Van Lentum, 12 december 1904; Lin Sing Tiang, 1907, 1912; Liszt, 19 oktober 1902; B.C.J. Loder, 1881-1907; J.A. Loeff, 17 april 1905; J. de Louter, 18 april 1910; Ch. Lyon Caen, 1897, 1912.; 55
      - D.J. Mackay van Ophemert, 1860 en z.j., H. van der Mandere, april-mei 1910; E. Marais, 17 oktober 1878; R. de Marees van Swinderen, 1908-1912; R. de Mares, 20 april 1901; J.C. de Marez Oyens, 1881, 1889; Marstal, 11 juli 1908; De Martens, 1899, 1906 en z.j.; H. Matzen, 7 augustus 1889; C. Merkus, z.j.; D. Mille, z.j.; L.P.M.H. Michiels van Verduynen, 19 februari 1901; A.E.I. Modderman, 1861, 1864 en z.j.; G. de la Motte, 27 februari 1893; W.H.K. Mouthaan, 2 augustus 1897.; 56
      - A.P.L. Nelissen, 28 juli 1909, Th. Niemeijer, 18 augustus 1901; E. Nys, 21 april 1907; B. Ort, 21 juli 1900; Pape, 15 februari 1871; A. Pierantoni, 13 november 1871; J.Th. Pierson, 11 december 1908; N.G. Pierson, 1860-1907; De Pinto, 1904; J. Prins, 27 maart 1888; E. van Rahusen, 4 september 1897; F.L. de la Rana, 23 november 1908; Rassalouel, z.j.; L. Renauld, 1898-1910; T. de la Revotion la Ferray, 27 maart 1891.; 57
      - E.S. Robert, 15 juli 1904, J.J. Rochussen, 1901, 1906 en z.j.; J. Röell, 1892-1912; E. Roguin, 1898, 1906; A. Rolin, januari-maart 1913; E. Rolin, 1894-1906; G. Rollin-Jacquemijns, 1863-1899.; 58
      - F. Roy, 21 april 1912, L.H. Ruyssenaars, 28 juni 1902; graaf van St. Foix, 14 december 1885; A. Sato, 10 april 1908; H.A. de Savornin Lohman, 1901; W.S. Scrobrozy, 7 november 1873; A. Sichermann, 28 december 1912; Ch. Simons, z.j.; W. Staede, 7 augustus 1864; W. I. Stead, 18 juli 1906; G. de Stoppelaar, april 1907; Th. Stuart, 13 juli 1903; D.A.W. van Tets van Goudriaan, 1901, 1908; W.W. Thorbecke, 13 maart 1902; C. Tiedeman, 1 december 1871 en z.j.; H. van Tienhoven, 1893; J.T. van Tienhoven, 13 januari 1904; G. Töry, 3 januari 1909.; 59
      - Vening Meynes, 7 oktober 1891, Y. Vernède, 6 december 1869; W. de Vos van Steenwijk, 1908-1911; J. Vuylsteke, 1861-1862; J. Westlake, 1899-1913 en z.j.; H.H. van der Wijck, z.j.; E. Zilcken, 1874; N.N.; 60
    - Ingekomen stukken bij Asser van diverse comités tot oprichting van standbeelden en gedenktekens en ter huldiging., 1863-1890.; 61; 1 omslag
      met tafel.
    - Briefwisseling, gevoerd ter bemiddeling bij sollicitaties., 1890-1911.; 62; 1 omslag
      de namen zijn opgenomen in de index.
    - Ingekomen brieven van door Asser te begunstigen liefdadige instellingen., 1904-1905.; 63; 4 stukken
      de namen van de instellingen zijn opgenomen in de index.
    - Aantekeningen van Asser over de verdwijning van postzegels van zijn brieven., Z.j.; 64; 1 stuk
  - ADVOCAAT IN AMSTERDAM. 1860-1913., B
    - Vertegenwoordiging in processen., 1
      - Ingekomen stukken bij Asser over door hem te voeren processen., 1869-1898 en z.j.; 65; 1 omslag
      - Dossier inzake pleidooien voor de verzekeringsmaatschappij gebrs. Dekkers, gedaagde in een proces tegen de gebroeders Van Eegen wegens een vordering tot schadevergoeding voor het schip Economie., 1869.; 66; 1 omslag
      - Aantekeningen van Asser over processen, gevoerd door procureur-generaal Eyssel als vertegenwoordiger van verzekeringsmaatschappijen bij hun terugvordering van onverschuldigd verrichte uitkeringen, met bijlagen., 1871.; 67; 1 omslag
      - Dossier inzake pleidooien voor de Tweede Associatie der Zee-assurantie, gedaagde in een proces tegen de rederij Eltzbacher en Co. wegens een vordering om uitkering over teloor gegane scheepslading., 1872.; 68; 1 omslag
      - Tekst van een vonnis, uitgesproken door de arrondissementsrechtbank in Amsterdam inzake een geding tussen J. Hijmans, koopman in Semarang, eiser, en W. Ruys en Zn., boekhouders van het schip "Ouderkerk aan de Amstel", gedaagden, over de aansprakelijkheid voor de door dit schipgeleden schade, waarbij Asser als pleiter voor eiser optreedt, met aantekeningen van Asser. Overdruk uit het "Magazijn van Handelsregt"., 1873.; 69; 1 deeltje
      - Dossier inzake pleidooien voor de Nederlandsch-Indische Zee- en Brand-Assurantie Maatschappij te Batavia, gedaagde in een proces tegen curatoren der firma N. van der Werff wegens een vordering om uitkering over een beschadigde lading tabak op het stoomschip Sumatra., 1874-1876.; 70; 1 omslag
      - Akte houdende een arbitragevonnis in een proces tussen Niel Nielsen, gezagvoerder van het Noorse stoomschip "Alpha", eiser, en James Drysdale, gezagvoerder van de Engelse driemaster "City of Delphy", gedaagde, om een vordering van loon voor hulp en bijstand, waarbij Asser als procureur voor eiser optrad., 3 juli 1886.; 71; 1 stuk
      - Dossier inzake pleidooien voor Leoni, weduwe van A.de Vries, eiseres in een proces tegen de Caisse Générale des Familles om een uitkering van een levensverzekering na zelfmoord van haar man., 1886-1887.; 72; 1 omslag
      - Dossier inzake adviezen van Asser en zijn zoon C.D. Asser over vorderingen van L.J. Meyer op P.A.E.D. Janssen van Afferden., 1889-1891.; 73; 1 omslag
      - Dossier inzake pleidooien van Asser voor Pollaczeck, eiser, in een proces tegen A. Hoogentoom van Tetterode, sigarenhandelaar aan de passage in Zandvoort, gedaagde, inzake vordering van niet voldane huur, te voldoen in ruil voor garantie van het alleenrecht tot sigarenverkoop in de passage., 1891-1892.; 74; 1 omslag
      - Concept van een dagvaarding aan A.H. baron van Horn van der Horckop verzoek van de Delimaatschappij wegens een vordering op door Van Horn van der Horck verhandelde tabak, met afschrift van een rekest van gedaagde., November 1895.; 75; 2 stukken
    - Juridische adviezen., 2
      - Briefwisseling met diverse personen over te geven adviezen bij rechtsgedingen., 1860-1912 en z.j.; 76-77; 2 omslagen
        met tafel op de afzenders en de aangeroerde onderwerpen.
        - 1869-1900, 76
        - 1902-1912 en z.j., 77
      - Ingekomen verzoeken om advies bij de instelling van vennootschappen, met concept-antwoorden., 1861-1893.; 78; 1 omslag
        met tafel op de afzenders en de op te richten vennootschappen.
      - Dossier inzake adviezen van Asser aan C. de Bruyn, oprichter van een Commanditaire Sociëteit ter Exploitatie van de Pijp- gaz-fabrijken te Amsterdam en Zwolle, bij de opstelling van diens testament., 1876.; 79; 1 omslag
      - Concept-rekest, opgesteld door Asser namens enige obligatiehouders van de Nederlandsche Zuid-Ooster Spoorwegmaatschappij aan de minister van Waterstaat, Handel en Nijverheid, om nietigverklaring van een overeenkomst van deze maatschappij met de Maatschappij tot Exploitatie van Staatsspoorwegen., Maart 1883.; 80; 1 stuk
      - Ingekomen verslag van een commissie inzake een plan tot oprichting van een reddingscorps ingeval van brand in Amsterdam, houdende de vermelding van Assers medewerking bij de samenstelling van de statuten van dit corps., 20 maart 1884.; 81; Gedrukt; 1 katern
      - Stukken betreffende adviezen van Asser en Van Bosse aan A. Gand bij de opstelling van een contract., 1884-1886.; 82; 1 omslag
      - Dossier inzake de bemiddeling van Asser tussen de Noordhollandsche Vereeniging "Het Witte Kruis" en enige banken bij het aangaan van enige leningen door de vereniging., 1887-1888, 1893.; 83; 1 omslag
      - Ingekomen akten houdende overeenkomsten tussen John Walter Knaggs en Charles Joseph d'Hauterive inzake de overdracht van een aantal percelen in Borneo door Knaggs aan d'Hauterive en de oprichting van een maatschappij tot winning van goud door d'Hauterive, met concepten en een kaart van de concessies., Juni-oktober 1889.; 84; 1 omslag
      - Algemeen Handelsblad, houdende bericht van uitstel van de behandeling van een appèl van W. Thorbecke voor de Hoge Raad inzake het onderhoud van een weg in Zandvoort wegens ziekte van diens adviseur Asser., 7 januari 1890.; 85; 1 stuk
      - Stukken betreffende de deelname van Asser aan een scheidsgericht over een geschil tussen de Nederlandsche Rijnspoorwegmaatschappij en de Linksrheinische Eisenbahngesellschaft over terugvordering van onverschuldigd betaalde gelden bij de aanleg van de spoorwegverbinding Zevenaar-Kleef., 1891-1894.; 86-87; 2 pakken
        de namen der scheidslieden zijn opgenomen in de index.
        - Processtukken, met aantekeningen van Asser en F.B. Coninck Liefsting., 86
        - Correspondentie, met kranteartikelen., 87
      - Stukken betreffende adviezen van Asser aan de Vereeniging of Groote Sociëteit te 's-Gravenhage bij de opstelling van haar statuten en bij een lening, te sluiten bij de Nederlandsche Trust-Maatschappij., 1894-1895.; 88; 1 omslag
      - Stukken betreffende adviezen van Asser inzake een arbitrage over een conflict tussen G.M. Campbell en de Koninklijke Siamese Spoorwegmaatschappij over de geldigheid van enige concessies., Juni-juli 1897.; 89; 1 omslag
      - Correspondentie met J.B. Loman over de vraag of de Zuidafrikaansche Fabrieken voor Ontplofbare Stoffen op grond van haar staatsmonopolie en een verdrag tussen Zuid-Afrika en Portugal verplicht kunnen worden om springstoffen uit Portugese koloniën in te voeren., 1898-1899.; 90; 1 omslag
      - Stukken betreffende adviezen van Asser over de rechtspositie van de Nederlandsche Zuid-Afrikaansche Spoorwegmaatschappij na de verovering van de Boerenrepublieken door Engeland., 1901-1904.; 91; 1 omslag
      - Stukken betreffende adviezen van Asser inzake de vraag of de bezittingen van de Belgische koning in Congo toebehoren aan de staat Congo of aan 's konings erfgenamen., 1901-1911.; 92; 1 omslag
      - Stukken betreffende adviezen van Asser aan de directie van de Javasche Bank over de volkenrechtelijke consequenties bij de verplaatsing van haar zetel naar Bandung en de daaruit voortvloeiende wijziging van haar statuten., 1904-1911.; 93; 1 omslag
      - Ingekomen exemplaren van de "Shipping gazette and Lloyd's list", houdende artikelen over regelingen omtrent scheepsverzekeringen., 12, 19 februari 1903.; 94; 3 stukken
      - Stukken betreffende een advies van Asser aan graaf W. Bentinck inzake dubbele belastingplicht voor het bezit van huizen in Nederland en in de Duitse staat Würtemberg., Maart 1905.; 95; 1 omslag
      - Artikel uit de Nationalzeitung te Berlijn, houdende kommentaar op uitspraken van Asser over een conflict tussen de firma Mannesmann en de sultan van Marokko., 3 maart 1910.; 96; 1 stuk
      - Afschrift van een advies aan N.N. op de vraag of een zionist voldoende liefde heeft voor het land waarvan hij de nationaliteit bezit., Januari 1911.; 97; 1 stuk
      - Stukken betreffende een adhesiebetuiging van Asser aan een adres van E. Clunet ten gunste van buitenlandse verzekeringsmaatschappijen in Italië naar aanleiding van de schepping van een verzekeringsmonopolie aldaar., Januari-februari 1912.; 98; 1 omslag
      - Ingekomen "grondslagen voor eene overeenkomst tot het oprichten van een clearinghouse tusschen de Nederlandsche Rijnspoorwegmaatschappij, de Nederlandsche Centraalspoorwegmaatschappij en de Maatschappij tot Exploitatie van Staatsspoorwegen". Met correcties van Asser., Z.j.; 99; Gedrukt; 1 stuk
      - Concept-rekest, opgesteld door Asser namens D. Ploos van Amstel (?) aan de minister van Justitie, om opneming in de adelstand., Z.j.; 100; 1 stuk
      - Concept-rekest, opgesteld door Asser namens het bestuur van de Polderwaard en Groot te Winkel aan gedeputeerde staten in Noord-Holland, houdende protest tegen de door gedeputeerde staten gevorderde grondbelasting., Z.j.; 101; 1 stuk
    - Commissariaten., 3
      - Stukken betreffende zijn commissariaat van de Nederlandsche Bank., 1864-1913.; 102-107; 1 omslag
        - Ingekomen circulaires en brochures van de Nederlandsche Bank. 1864-1910, 102
        - Ingekomen verslagen van president en commissarissen. 1864-1904., 103; Gedrukt
        - Briefwisseling, met bijlagen. 1867-1913., 104; 1 omslag
          de namen van de officieuze briefschrijvers zijn opgenomen in de index.
        - Stukken betreffende de verlenging van het octrooi van de bank en de daarmee gepaard gaande statutenwijziging. 1885-1888., 105; 1 omslag
        - Stukken betreffende de verlenging van het octrooi van de bank en de daarmee gepaard gaande statutenwijziging. 1902-1904., 106; 1 omslag
        - Stukken betreffende de invoering van gewijzigde bankassignaties. 1905-1906., 107; 1 omslag
      - Stukken betreffende adviezen van Asser, aandeelhouder van de Nederlandsche Maatschappij van Kunstmatige Oesterteeld, voor de vorming van een United Dutch Oyster Company uit verscheidene oesterteeltmaatschappijen en een daarbij te sluiten lening met de Nederlandsche Trustmaatschappij., 1891-1892.; 108; 1 omslag
      - Stukken betreffende zijn commissariaat van de Nationale Levensverzekeringsmaatschappij., 1892-1913.; 109; 1 omslag
  - HOOGLERAAR, BUITENGEWOON HOOGLERAAR EN EMERITUSHOOGLERAAR AAN HET ATHAENEUM ILLUSTRE IN AMSTERDAM 1862-1913, C
    - Universitaire aktiviteiten., 1
      - Binnen de juridische faculteit., a
        - "Amsterdamsche Courant" houdende de benoeming van Asser tot hoogleraar in het Nederlands Burgerlijk recht en het handelsrecht aan het Athaeneum Illustre in Amsterdam, met ingekomen felicitatiebrieven., 12 mei 1862.; 110; 6 stukken
          op de achterzijde van de krant het verslag van de bespreking van een rapport van de commissie van het Burgerlijk Armbestuur van Amsterdam omtrent te verlenen tegemoetkomingen aan de Israëlitische armbesturen en een nota van C.D. Asser hierover.
          De namen van felicitanten zijn opgenomen in de index.
        - Aantekeningen, gebruikt voor colleges in het handelsrecht., 1862-1863.; 111; 1 omslag
        - Series lectionum voor het jaar 1872, met presentielijsten, afschrift van een testimonium, en een ingekomen brief van A.E.I. Modderman over de vaststelling van college-uren., 1864, 1872 en z.j.; 112; 5 stukken
        - Briefwisseling over toezendingen en uitleningen van boekwerken en over introductie van wetenschappelijke onderzoekers bij Asser., 1869-1913.; 113; 1 omslag
        - Aantekeningen van Asser over de mogelijkheid van zijn aanstelling tot buitengewoon hoogleraar in het internationaal privaatrecht., 1875.; 114; 1 stuk
        - "Nieuws van den Dag" houdende aankondiging van een oratie van Asser bij gelegenheid van zijn 25-jarig hoogleraarschap, met ingekomen brochure van Max Conrad (Cohn) over de pandecten en institutionenuittreksels van de Britse decretalenverzameling van Ivo, en concept-bedank-circulaire voor felicitaties., Oktober 1887.; 115; 1 deel en 2 stukken
        - Briefwisseling, gevoerd ter begeleiding van promovendi of ter bespreking van proefschriften., 1888-1893.; 116; 1 omslag
          de namen der promotoren en promovendi zijn opgenomen in de index.
        - Kladaantekeningen voor een avondcursus, gegeven aan toekomstige kooplieden over obligaties, met ingekomen uitnodiging van de Rector Magnificus tot een conferentie over de organisatie van deze cursus., 1888-1889.; 117; 1 omslag
        - Stukken betreffende colleges, gegeven door Asser aan de burgerij., 1891-1894.; 118; 1 omslag
        - "Propria Cures" houdende een bespreking van een circulaire van B.J. Polenaar over het nut van stages bij pas gepromoveerden in de rechten, naar aanleiding van de door Asser ingevoerde pleitcolleges, met presentielijst van een pleitcollege., 17 februari 1892 en z.j.; 119; 2 stukken
        - Stukken betreffende zijn afscheid als hoogleraar wegens zijn benoeming tot lid van de Raad van State., 1893.; 120; 1 omslag
      - Buiten de juridische faculteit., b
        - Briefwisseling over hoogleraarsbenoemingen en bestuursaangelegenheden in diverse faculteiten., 1862-1890.; 121; 1 omslag
        - "Algemeen Handelsblad", houdende een advertentie ter aankondiging van een reünie van oud-studenten aan het Athaeneum Illustre., 11 december 1866.; 122; 1 stuk
          Asser was voorzitter van het reünistencomité.
        - Ingekomen stukken van de Illustrissimus Senatus Studiosorum Amstelodamensium, houdende uitnodigingen tot bijwoning van festiviteiten van het Amsterdamsch Studentencorps., 1866-1877.; 123; 1 omslag
        - Ingekomen convocatie van J.V.M. Land aan Asser voor een bijeenkomst ter bepaling van onderwerpen voor uit te schrijven prijsvragen., 3 oktober 1870.; 124; 1 stuk
        - Stukken betreffende de aanbieding van een geschenk aan professor C.H.B. Boot bij diens aftreden als hoogleraar in de klassieken., 1870-1871.; 125; 1 omslag
        - Reglement van de Studenten-Debatingclub, mede-ondertekend door voorzitter Asser., 26 oktober 1886.; 126; Gedrukt; 1 stuk
        - Kranteartikelen over de viering van het achtste eeuwfeest van de universiteit van Bologna en een aldaar door Asser gehouden feestrede., 13-15 juni 1888.; 127; 4 stukken
        - Stukken betreffende de deelname van Asser bij de organisatie van een inzameling voor een aan het Athaeneum aan te bieden aula., 1888-1891.; 128; 1 omslag
        - Artikelen in de "Amsterdamsche Courant" en in "Propria Cures" over voorstellen om van het Athaeneum een gemeente-universiteit te maken., 10, 16 november 1892.; 129; 2 stukken
        - Ingekomen circulaire van leden van een commissie voor het aanbieden van een huldeblijk aan B.J. Stokvis wegens diens 25- jarig hoogleraarschap in de medicijnen in Amsterdam., 18 mei 1899.; 130; Gedrukt; 1 stuk
    - Buitenuniversitaire aktiviteiten., 2
      - Lidmaatschap van wetenschappelijke instellingen., a
        - De Revue de Droit Internationale et de Législation Comparée en het Institut de Droit International. 1868-1913., 1)
          - Prospectussen, uitgegeven bij gelegenheid van de oprichting van de Révue, met ingekomen brieven van medewerkers en redacteuren en concepten van artikelen., 1868-1896.; 131; 1 omslag
            de namen van correspondenten zijn opgenomen in de index.
          - Stukken betreffende de oprichting van het Institut de Droit International., 1872-1873.; 132; 1 omslag
            de namen van briefschrijvers zijn opgenomen in de index.
          - Ingekomen kranteartikelen over de oprichting van het Institut., September-oktober 1873.; 133; 1 omslag
          - Ingekomen rapporten en circulaires van het Institut, met concepten., 1873-1912.; 134-136; Gedrukt Geschreven; 3 omslagen
            - 1873-1879, 1885., 134
            - 1891-1899, 135
            - 1900-1912, 136
          - Briefwisseling met het secretariaat en medeleden van het Institut., 1874-1913.; 137-140; 4 omslagen
            Met tafel.
            - 1874-1895, 137
            - 1896-1898, 138
            - 1899-1900, 139
            - 1901-1913, 140
          - Rapporten van P.C. Mancini en Asser aan het Institut over de uitvoerbaarheid van buitenlandse vonnissen., 1874; 141; Drukproef; 1 katern
          - Concept van een rapport van Asser over het internationaal privaatrecht, bestemd voor de vergadering van 1878, met overdruk van een artikel in de Revue de Droit International., 1878, 1880.; 142; 1 omslag
          - Kranteartikelen over bijeenkomsten van het Institut., 1885-1900.; 143; 1 omslag
          - Oorkonde, uitgereikt aan Asser, oprichter van het Institut., 15 januari 1893.; 144; 1 stuk
          - Stukken betreffende de werkzaamheden van Asser in een commissie van het Institut ter voorbereiding van op de bijeenkomst van 1896 te bespreken regels voor het voeren van de nationale vlag op schepen., 1894-1897.; 145; 1 pak
            Namen van door deze commissie aangezochte rapporteurs zijn opgenomen in de index.
          - Stukken betreffende de zitting van Asser in een jury ter beoordeling van inzendingen voor een prijsvraag over staatsbankroet en internationaal recht, uitgeschreven door de Bluntschli-stichting in opdracht van het Institut., 1896-1897.; 146; 1 omslag
          - Briefwisseling over de kandidatuur van E.N. Rahusen voor het lidmaatschap van het Institut., 1897-1898.; 147; 1 omslag
            Deze kandidatuur komt ook ter sprake in inventarisnummer 137.
          - Stukken betreffende een door het Institut georganiseerd congres van diplomatieke geschiedenis onder voorzitterschap van Asser in Den Haag., 1898.; 148-149; 2 omslagen
            - Congresstukken, met circulaires, kranteartikelen en bijlagen., 148
            - Briefwisseling van Asser., 149
          - Ingekomen brief bij E. Lehr, secretaris van het Institut, van N.N., houdende een voorstel tot publicatie van alle overheidsbescheiden inzake buitenlandse politiek in "Collections des documents inédits", doorgestuurd naar Asser., 22 augustus 1898.; 150; 1 stuk
          - Invitatie voor een diner, georganiseerd door Asser, voorzitter van het Institut, bij gelegenheid van het jaarlijks congres van het Institut., Augustus 1898.; 151; 1 stuk
          - "Nieuwe Rotterdamsche Courant", houdende bericht van de zitting van Asser in een commissie van het Institut ter beoordeling van een prijsvraag over "Die Haftgesetze für Eisenbahnen in den wichtigsten Staaten Europas"., 9 februari 1900.; 152; 1 stuk
          - Stukken betreffende statutenwijziging van het Institut., 1900.; 153; 1 omslag
          - Stukken betreffende het overlijden van G. Rollin Jacquemijns, mede-oprichter van het Institut., Januari-februari 1902.; 154; 1 omslag
          - Briefwisseling van Asser over door het Institut voor te dragen kandidaten voor de Nobelprijs voor de vrede, met bijlagen., 1908-1912.; 155; 1 omslag
            de namen van de kandidaten zijn opgenomen in de index.
          - Ingekomen nota van P. Esperson, hoogleraar in het internationaal recht in Pavia, over de wetgeving in Italië en de consequentie hiervan voor de politieke invloed van het Vaticaan., Z.j.; 156; Geschreven; 1 omslag
          - Fragment van een lezing van Rodrigo Octavo de Lauggaard Menezes, hoogleraar in de rechten in Rio de Janeiro, gehouden tijdens een bijeenkomst in Parijs over "Amerika en het internationaal recht"., Z.j.; 157; Getypt; 1 omslag
        - De Koninklijke Nederlandsche Akademie van Wetenschappen (1880-1913), 2)
          - Afschrift van een brief aan H. Goeman Borgesius, minister van Binnenlandse Zaken, houdende het verzoek om bibliografische gegevens over Lefèvre Portalis, in verband met het voorstel van de minister om hem te benoemen tot erelid van de Akademie, met ingekomen brief van Lefèvre Portalis., 8 maart 1898.; 158; 2 stukken
          - Teksten van een lezing, gehouden voor de Akademie over het Permanent hof van Arbitrage, met briefwisseling., 1899.; 159; 1 omslag
          - Briefwisseling van Asser, voorzitter der Commissie tot Nazien der Rekening en Verantwoording van de Algemene Sekretaris der Akademie voor het dienstjaar 1900-1901., Mei 1901.; 160; 4 stukken
          - Tekst van een lezing over "hinderpalen op den weg naar eenheid van het conflictenrecht", gehouden voor de letterkundige afdeling van de Akademie, met verslag van de lezing in het Algemeen Handelsblad en bijlagen., 14, 16 mei 1906.; 161; 1 omslag
          - Ingekomen brief van J.J. Hartman over een door Asser voor de Akademie te houden voordracht, met presentielijst van een bijeenkomst van de letterkundige afdeling van de Akademie., Januari 1907 en z.j.; 162; 2 stukken
        - Overige instellingen., 3)
          - Teksten van lezingen over literaire onderwerpen, gehouden voor de Hollandsche Maatschappij voor Fraaije Kunsten en Wetenschappen., 1860-1864.; 163; 1 omslag